最高法院刑事判決　　　　　　　　　　　　　　　　九十一年度台上字第二三五號
　　上　訴　人　甲○○
右上訴人因違反麻醉藥品管理條例案件，不服台灣高等法院中華民國九十年十月二十
三日第二審更審判決（九十年度上更(一)字第二○○號，起訴案號：台灣桃園地方法院
檢察署八十六年度偵字第一○五○七、一一一四二號），提起上訴，本院判決如左：
    主  文
原判決撤銷，發回台灣高等法院。
    理  由
本件原判決認定上訴人甲○○明知安非他命為麻醉藥品管理條例第二條第四款所規定
之化學合成麻醉藥品，業經行政院衛生署民國七十九年十月九日衛署藥字第九○四一
四二號公告，不得非法持有、販賣。竟基於意圖營利之概括犯意，先以每公克新台幣
（下同）一千元之價格，自吳仁坤處購得安非他命（每次購買金額為五千元或一萬元
不等）後，自八十六年四月初某日起至同年七月間某日，在桃園縣中壢市○○○街三
○號四樓上訴人住處，以每公克二千元之對價販賣安非他命予溫國偉（由第一審法院
另案審理）五次，販售給劉博彰三次，每次一小包一千元。嗣於八十六年八月二日下
午六時許，在上開上訴人住處，查獲劉博彰（準備向甲○○購買安非他命，但二人尚
未為買賣之行為）、上訴人二人。並扣得上訴人所有如原判決附表一、二所示之其供
吸用及併供販賣使用之安非他命二袋（分別列為同判決附表一、二之編號一，淨重九
‧六八四五公克，取樣○‧○五八九公克已鑑析用罄，餘九‧六二五六公克），同判
決附表二之供販賣安非他命使用之電子磅秤一個。劉博彰所有供吸用安非他命之工具
吸食器一組、吸管一支、塑膠袋五個等情。因而撤銷第一審此部分科刑判決，改判仍
論處上訴人連續非法販賣化學合成麻醉藥品（累犯）罪刑，固非無見。
惟查(一)、原判決理由以上訴人所供核與證人溫國偉、劉博彰證述悉相吻合，說明上訴
人確有以每公克二千元之對價販賣安非他命予溫國偉、劉博彰之犯行（見原判決第三
頁）。惟依原判決所引用上訴人於檢察官偵查中坦承：「八十六年四、五月間，我拿
過五、六次的“安”給他（指溫國偉），在他或我家取貨，每公克收一千元，八十六
年七月間，拿過二、三次的“安”給劉博彰，每公克也是收一千元，在我家取貨」，
與證人溫國偉證稱：「以每公克二千元向甲○○買過五次」，關於購買安非他命之價
格，上訴人稱每公克一千元，證人溫國偉則稱二千元，二人供述並不相符，原判決認
二者相符，已有證據上理由矛盾之違法。且上訴人所稱每公克一千元是否即證人劉博
彰所稱每一小包一千元，原審未予查明，遽認定二人所供悉相吻合，亦有未合。(二)、
原判決雖引用證人溫國偉於偵查、第一審法院及證人劉博彰於警局之證述，認定上訴
人確有販賣安非他命之犯行。然證人溫國偉於原審另供稱「我跟他有仇，我才講這些
話，我是故意咬他的」「我與他是親戚，我竊盜被抓請他為我交保，他沒有來為我交
保……因我做錯事，所以甲○○有時會因此打我」。證人即溫國偉之胞姊溫淑美亦證
稱「我有問過他，罵他為何要如此說，他說是甲○○先害他，他才會要害他」「他的
個性是會亂說話的人，他也會害自己的人，他曾經連我父親也害……他曾誣指我父親
吸食（毒品）」（見原審更(一)卷第一○一、一三六、一三七頁）。證人劉博彰於第一
審法院則供稱「我到甲○○住處向他拿安非他命共三次，其中一次拿一百元貼補，二
次是拿二百元」「我知道甲○○拿安非他命給我，沒有賺錢」（見第一審卷第七十三
頁背面）。原審對於上揭有利於上訴人之證據，未予調查，亦不於判決理由內加以論
列，率行判決，自屬於法有違。上訴意旨指摘原判決不當，為有理由，應認原判決仍
有撤銷發回更審之原因。
據上論結，應依刑事訴訟法第三百九十七條、第四百零一條，判決如主文。
中      華      民      國    九十一    年      一      月     十七     日
                              最高法院刑事第三庭
                                  審判長法官  陳  錫  奎
                                        法官  洪  清  江
                                        法官  李  伯  道
                                        法官  呂  丹  玉
                                        法官  洪  文  章
      右正本證明與原本無異
                                              書  記  官
中      華      民      國    九十一    年      一      月    二十二    日
